臺灣高等法院刑事判決　　　　　　　　96年度上訴字第1576號
上　訴　人　臺灣板橋地方法院檢查署檢察官
上　訴　人
即　被　告　丙○○
上列上訴人等因被告竊盜案件，不服臺灣板橋地方法院，95年度
訴字第3876號，中華民國96年 2月26日第一審判決（起訴案號：
臺灣板橋地方法院檢察署95年度偵字第20515、20623、24406號
），提起上訴，本院判決如下：
    主  文
原判決關於竊盜無罪部分撤銷。
丙○○連續攜帶凶器竊盜，累犯，處有期徒刑拾月。
丙○○之上訴駁回。
本判決撤銷改判部分與上訴駁回部分所處之刑應執行有期徒刑壹
年陸月。
    犯罪事實
一、丙○○於91年間因違反毒品防制條例案件，經法院判處有期
    徒刑 1年確定，於93年11月 9日執行完畢，仍不知悔改，竟
    基於意圖為自己不法之所有之概括犯意，於95年6月10日，
    在臺北縣蘆洲市○○路 336巷27弄 5號前，以其所有客觀上
    可供作凶器之扳手，撬開乙○○所有車牌 BVN-410號之重型
    機車置物箱，竊取箱內乙○○之身分證，汽車行照等物，又
    於同月25日，在臺北縣三重市○○○路44號前，以相同手法
    ，竊取庚○○所有車牌K2Y-753號（起訴書誤為K2Y-735，應
    予更正）重型機車置物箱內之現金新臺幣（下同）5000元，
    行動電話2支、身分證、駕駛執照、信用卡等證件，95年9月
    1日16時5分許，經警搜索丙○○坐落臺北縣中和市○○街61
    巷11弄5號2樓住處，起出乙○○及庚○○之身分證，始知上
    情。
二、丙○○於95年 8月31日許，在臺北縣中和市○○路下手竊取
    吳哲安所有，交由其友人劉吉昌使用之車號 G96-737號重型
    機車一輛作為代步工具（起訴書誤載為甲○○管領），其後
    為掩飾其上開竊車犯行，乃另行基於加重竊盜之同一連續犯
    意，於同年10月18日20時30許，在臺北縣土城市○○路 ○段
     170號前，持其所有客觀上可視為兇器之扳手，先竊盜己○○所有之機車車牌 PYY-213號乙面，其後再於同月18日至22
    日間，在臺北縣中和市○○街42巷34弄3之2號前，亦以相同
    方式竊盜丁○○所有之機車車牌AYH-123號車上，並將先行
    竊得之PYY-213號車牌懸掛於重型機車AYH-123號車上，另將
    該車牌AYH-123號再懸掛於其先前所竊得之G96-7 37號機車
    上，以逃避警方追緝。
三、案經己○○、丁○○訴由臺北縣政府警察局蘆洲分局分別報
    請臺灣板橋地方法院檢察署檢察官偵查起訴。
    理  由
一、檢察官上訴撤銷改判部分：
  (一)訊之上訴人被告丙○○堅決否認此部分竊盜犯行，辯稱：「
    上開乙○○及庚○○之證件是我在三重市○○○路巷內撿到
    的，本來撿到後要拿去警察局招領，但後來就忘記了」等語
    。惟查：被害人乙○○、庚○○二人分別於95年 6月10日及
    同月25日，在臺北縣蘆洲市○○路及三重市○○○路失竊物
    品，經警於95年 9月 1日持搜索票在被告前開住處搜索，在
    抽屜內取出被害人乙○○之身分證一枚、庚○○之身分證、
    汽車駕照、健保卡、國泰世華信用卡、 K2Y-753號機車行車
    執照等物之事實，已分別據被害人於警詢及偵查中供述甚詳
    ，並有搜索票、搜索扣押物品目錄表、扣押物照片，被害人
    二人之贓物領據在卷可稽，被告亦坦承上開物品係在其住處
    抽屜內取出無誤。被害人二人之物，既分別在兩地失竊，被
    告竟能在同一處撿到，已違常情。嗣被告另辯稱係戊○○撿
    到，交給伊保管云云，證人戊○○雖亦證稱：伊在三重市○○○路撿到的，包包不知是何人撿起來的，不知道裡面有不
    同人之身分證，我有叫被告拿去警察局報案，後來我就走了
    ，我不是通緝犯，東西也不是我撿到的」云云，但與被告於
    偵查中所供係其與戊○○一起撿到的，已不相符，何況是撿
    到東西，必先查其裡面究竟有何東西，戊○○竟稱不知道裡
    面有不同人的身分證，亦與事理不合，足見證人戊○○之證
    言，係故為附和被告所辯，不足採信。綜上所述，被告前開
    辯解，均係諉卸刑責之詞，不足採信。事證明確，被告此部
    分犯行，足以認定。
  (二)查被告持客觀上足以用為凶器之扳手，撬開機車置物箱，竊
    取財物，自有不法所有之意圖，核其所為係犯刑法第 321條
    第1項第3款之攜帶凶器竊盜案，被告先後兩次犯行，時間緊
    接，手法相同，又係犯構成要件同一之罪名，顯係基於概括
    犯意反覆為之，為連續犯，應以一罪論，依法加重其刑。又
    被告前於91年間因違反毒品危害防制條例案件，經原審法院
    判處有期徒刑 8月、 5月，經定執行刑為有期徒刑 1年確定
    ，於93年11月 9日縮刑期滿執行完畢，此有本院被告前案紀
    錄表附卷為證，是被告受有期徒刑執行完畢，五年內再犯本
    件有期徒刑以上之本罪，為累犯，應依刑法第47條第 1項之
    規定遞加重其刑。被告行為後，刑法第56條已刪除，依新法
    應分論併科，比較新舊法結果，以舊法為有利於被告，自應
    適用舊法處斷。原審未詳加審究，處予諭知無罪之判決，自
    有不當。檢察官上訴意旨執此指摘原判決關於此部分不當，
    求為撤銷改判，為有理由，自應將原判決關於此部分撤銷改
    判。爰審酌被告前科多次，素行不良，多次竊取他人財物，
    又有吸毒前科，一再犯罪，行為後又否認犯行，並無悔意及
    被害人等所受之損害程度與一切情狀，量處有期徒刑10月，
    以示懲儆。
二、丙○○上訴駁回部分（原判決加重竊盜部分）：
  (一)訊之上訴人即被告丙○○對於此部分之犯行坦承不諱，並據
    被害人己○○、丁○○指訴甚詳，復經證人甲○○供證無誤
    ，且有贓物領據3紙可憑，被告之自白核與事實相符，自堪
    採信，事證已臻明確。
  (二)被告雖辯稱其用以行竊之扳手，不足以供作凶器，是機車隨
    車之具云云，但經本院勘驗被告提供之扳手，長13.5公分，
    兩頭呈雙尖型，有其描繪圖在本院卷可憑，該扳手既屬金屬
    製造，硬度堅硬，如以之刺人，必定受傷，其為凶器至明，
    被告所辯不足採信。
  (三)原審因而適用刑法第321條第1項第3款、第47條，審酌被告
    有多次竊盜，素行不佳，行為後坦承不諱，及被害人所受損
    害與一切情狀，量處有期徒刑10月，認事用法及量刑，均無
    不當。被告上訴意旨否認攜帶凶器犯罪，指摘原判決關於此
    部分不當，為無理由，此部分上訴應予駁回，並就撤銷改判
    部分及上訴駁回部分所處之刑，定應執行為有期徒刑1年6
    月（定執行刑部分，比較新舊法結果，以舊法為有利被告，
    回應適用修法前刑法第51條第5款之規定）。
據上論斷，應依刑事訴訟法第 369條第 1項前段、第 368條、第
 364條、第299條第1項前段，刑法第321條第1項第3款、第47 條
 ，修正前刑法第56條，第51條第5款，判決如主文。
本案經檢察官林秀濤到庭執行職務。
中　　華　　民　　國　　96　　年　　5 　　月　　31　　日
                    刑事第六庭審判長法　官  林堭儀
　　　　　　　　　　　　　　　　　　法　官  郭豫珍
　　　　　　　　　　　　　　　　    法　官  莊謙崇
以上正本證明與原本無異。
不得上訴。
                                    書記官  林旻弘
中　　華　　民　　國　　96　　年　　6 　　月　　5 　　日
中華民國刑法第321條
（加重竊盜罪）
犯竊盜罪而有左列情形之一者，處6月以上、5年以下有期徒刑：
一  於夜間侵入住宅或有人居住之建築物、船艦或隱匿其內而犯
    之者。
二  毀越門扇、牆垣或其他安全設備而犯之者。
三  攜帶兇器而犯之者。
四  結夥三人以上而犯之者。
五  乘火災、水災或其他災害之際而犯之者。
六  在車站或埠頭而犯之者。
前項之未遂犯罰之。
